【裁判字號】    97,補,140
【裁判日期】    970407
【裁判案由】    確認僱傭關係存在
【裁判全文】
臺灣嘉義地方法院民事裁定               97年度補字第140號
原      告  甲○○
被      告  劍湖山世界股份有限公司
法定代理人  陳志鴻
上列當事人間請求確認僱傭關係存在事件，本院裁定如下：
  主  文
本件訴訟標的價額核定為新臺幣佰伍拾萬零捌佰捌拾元。
原告應於收受本裁定後十日內，向本院繳納新臺幣萬伍仟柒佰
肆拾玖元。
  理  由
一、原告與被告間請求確認僱傭關係存在等事件，本院核定訴訟
    標的價額及計算裁判費如下：
（一）按因定期給付或定期收益涉訟，以權利存續期間之收入總
      數為準；期間未確定時，應推定其存續期間，但其期間超
      過10年者，以10年計算，民事訴訟法第77條之10定有明文
      。次按以一訴主張數項標的者，其價額合併計算之。但所
      主張之數項標的互相競合或應為選擇者，其訴訟標的價額
      ，應依其中價額最高者定之，民事訴訟法第77條之2 第1
      項亦定有明文。
（二）查原告請求確認兩造間僱傭關係存在，被告應給付原告新
      臺幣（下同）29,174元及自民國97年3月1日起至同意原告
      執行勞務之日止，按月給付29,174元之薪資。訴訟標的雖
      有確認僱傭關係存在及薪資給付請求權二者，惟自經濟上
      觀之，其訴訟目的一致，不超出終局標的範圍，訴訟標的
      之價額，應依其中價額最高者定之，亦即確認僱傭關係存
      在之價額定之。原告主張自95年12月起受被告僱用，又原
      告係64年12月11日生，此有個人基本資料查詢結果1紙在
      卷可證。且因原告在被告處工作未滿15年以上，尚無勞動
      基準第53條第1款自請退休之適用，故依同法第54條第1項
      第1款規定，推算僱傭契約關係存續期間逾10年（原告係6
      4年12月11日生，滿60歲為124年12月11日，自原告主張權
      利開始日為97年3月1日起算至124年12月11日，已逾10年
      ，依首揭民事訴訟法第77條之10規定，以10計算），故原
      告主張之訴訟標的以3,500,880元（計算式：29,174×12
      ×10＝3,500,880）定之，應徵第一審裁判費35,749元。
      茲依民事訴訟法第249條第1項但書之規定，命原告於收受
      本裁定送達後10日內向本院補繳35,749元，逾期不繳費，
      即駁回原告之訴，特此裁定。
中    華    民    國    97    年     4    月     7    日
                      勞工法庭  法  官  蘇雅慧
正本係照原本作成。
核定訴訟費用部分如不服本裁定，應於收受送達後10日內向本院
提出抗告狀，並應繳納抗告費新臺幣1000元；命補繳裁判費部分
不得抗告。
中    華    民    國    97    年     4    月     7    日
                                書記官  劉昀匊


司法院資訊處製作；財團法人民間司法改革基金會備份。
